【裁判字號】    98,交聲,235
【裁判日期】    980402
【裁判案由】    聲明異議
【裁判全文】
臺灣彰化地方法院交通事件裁定         98年度交聲字第235號
移送機關即
原處分機關  交通部公路總局臺中區監理所彰化監理站
異 議人 即
受 處分 人  甲○○
上列異議人因違反道路交通管理處罰條例案件，對於交通部公路
總局臺中區監理所彰化監理站民國九十八年二月十九日所為之裁
決書（彰監四字第裁六四－Ｉ00000000號），聲明異議
，本院裁定如下：
    主  文
異議駁回。
    理  由
一、原處分意旨略以：異議人甲○○於民國九十八年二月十八日
    晚上十時十分許，駕駛車牌號碼ＯＮ－六八五五號自用小客
    車，在彰化縣社頭鄉○○路○段三四五巷內，因拒絕接受酒
    精濃度測試檢定之違規行為，爰依道路交通管理處罰條例第
    三十五條第四項前段、第六十七條第二項規定，裁處罰鍰新
    臺幣（下同）六萬元，並吊銷駕駛執照，三年內禁考。
二、聲明異議意旨略以：異議人雖有拒絕酒測，然異議人當時係
    駕駛自用小客車，竟遭吊銷大貨車駕駛執照，爰請求撤銷原
    處分，准予駕駛大貨車等語。
三、按汽車駕駛人拒絕酒精濃度測試之檢定者，處新臺幣六萬元
    罰鍰，並當場移置保管該汽車及吊銷該駕駛執照；又汽車駕
    駛人，曾依道路交通管理處罰條例第三十五條第四項前段規
    定吊銷駕駛執照者，三年內不得考領駕駛執照；道路交通管
    理處罰條例第三十五條第四項前段、第六十七條第二項前段
    分別定有明文。
四、經查：
  (一)異議人於九十八年二月十八日晚上十時十分許，駕駛車牌號
    碼ＯＮ－六八五五號自用小客車，在彰化縣社頭鄉○○路○
    段三四五巷內，因拒絕接受酒精濃度測試檢定之違規行為，
    經彰化縣警察局田中分局社頭分駐所警員當場舉發並移送原
    處分機關裁決之事實，此有彰化縣警察局舉發違反道路交通
    管理事件通知單、原處分機關違反道路交通管理事件裁決書
    各一紙在卷可稽，且為異議人所不爭執，是異議人於上開時
    、地，確有拒絕接受酒精濃度測試檢定之違規行為，應堪認
    定。
  (二)又按汽車駕駛人，因違反本條例及道路交通安全規則之規定
    ，受吊銷駕駛執照處分時，吊銷其持有各級車類之駕駛執照
    ，道路交通管理處罰條例第六十八條定有明文。本件異議人
    為上開違規行為時，雖係駕駛自用小客車，然其既經裁處吊
    銷駕駛執照之處分，按諸前揭規定，即應吊銷其持有各級車
    類之駕駛執照，異議人前開抗辯，自難採取。
  (三)從而，原處分機關依道路交通管理處罰條例第三十五條第四
    項前段、第六十七條第二項規定，所為罰鍰六萬元，並吊銷
    駕駛執照，三年內禁考之裁罰，自無違法、不當，異議人之
    聲明異議，即無理由，應予駁回。
據上論斷，應依道路交通管理處罰條例第八十七條第二項，道路
交通案件處理辦法第十九條，裁定如主文。
中    華    民    國    98    年    4     月    2     日
                       交通法庭       法  官  鄭舜元
以上正本證明與原本無異。
如不服本裁定，應於裁定送達後5日內向本院提出抗告狀（須附
繕本）。
中    華    民    國    98    年    4     月    2     日
                                      書記官  陳秀香


司法院資訊處製作；財團法人民間司法改革基金會備份。
